Curriculum vitae

Gestionnaire de Valeur

Informations personnelles

Nom Molka GHARBI

Adresse e-mail molkagharbi@outlook.com

Numéro de téléphone (+216) 24 913 836

Adresse Route de Tunis Km 4, 3031 Sfax, Tunisie

Permis de conduire B



Profil

Gestionnaire bancaire expérimentée avec expertise en gestion des opérations financières, analyse de crédit, et relation client. Compétente en conformité, gestion des risques, et promotion de produits financiers adaptés. Forte capacité à améliorer les processus et à fournir un service client de qualité supérieure.

Compétences

Maîtrise des outils financiers et

logiciels

Excellent

Esprit d'équipe et collaboration Excellent

Résolution de problèmes. Excellent

Gestion de stresse Excellent

sens de l'écoute Excellent

Expérience professionnelle

de juil. 2023 à ce jour Gestionnaire de Valeur

Amen Bank, Sfax

Superviser les transactions financières selon les réglementations en vigueur.

Gérer l'ouverture, la clôture, et le suivi des comptes clients pour assurer leur satisfaction.

Analyser et approuver les demandes de crédit en évaluant les risques

financiers.

Gérer les découverts bancaires et résoudre les incidents de chèques impayés.

Promouvoir des produits financiers adaptés aux besoins spécifiques des

clients.

Optimiser les processus opérationnels par l'adoption de nouvelles

technologies.

Développer des relations clients durables en offrant un service personnalisé.

de sept. 2022 à juin 2023

Assistante Financière

OPTYLAB – Industrie de fabrication des verres progressifs pour les presbytes, Sfax

Gérer les flux de trésorerie et préparer les prévisions financières.

Superviser les processus comptables et élaborer des rapports financiers

orécis.

Assurer la conformité fiscale et préparer les déclarations de taxes. Soutenir la direction dans les analyses financières stratégiques.

Stages

de juin 2022 à août 2022 Agent administratif de vente

OPTYLAB – Industrie de fabrication des verres progressifs pour les

presbytes, Sfax

Prospection téléphonique avec les clients, les agences et les

commerciaux.

Facturation des commandes sur le logiciel ERP Business Soft.

Suivi des commandes en cours de production.

de août 2021 à oct. 2021 Stagiaire

Banque Internationale Arabe de Tunisie D4, Sfax

Gestion des cartes bancaires et des carnets de chèques.

Délivrance au guichet des cartes bancaires et des carnets de chèques.

Classement des carnets de chèques. Passation et enregistrement des chèques.

Analyse des dossiers de crédit.

de sept. 2020 à oct. 2020

Stagiaire

Société Tunisienne de Banque, Sfax

Accueil, orientation et accompagnement des clients.

Gestion des opérations bancaires courantes.

Assistance à la clientèle pour les demandes de renseignements

financiers.

Formation

juin 2024 Master Professionnel en Ingénierie Financière

International School of Business, Tunisie, Sfax

juin 2022 Diplôme de Licence National en sciences de gestion spécialité Finance

Institut des Hautes Etudes Commerciales, Sfax

juin 2019 Baccalauréat Section économie et gestion

Lycée Monji Slim, Sfax

Certificats

2023 Certification de développement sur le logiciel Fin Labs

2023 Certification Excel Avancé

2023 Certification en Communication des Affaires

Langues

Arabe Courant

Français Courant

Anglais Très bien

Centres d'intérêt

■ Sport

Cuisine

■ Développement personnel